【裁判字號】    97,上訴,1599
【裁判日期】    970611
【裁判案由】    詐欺
【裁判全文】
臺灣高等法院刑事判決               97年度上訴字第1599號
上  訴  人
即  被  告  甲○○
上列上訴人因常業詐欺案件，不服台灣台北地方法院96年度訴緝
字第171號，中華民國97年3月6日第一審判決（起訴案號：台灣
台北地方法院檢察署95年度偵緝字第1300號、第1301號、第1302
號、第1303號、第1304號、95年度偵字第11656號），提起上訴
，本院判決如下：
    主  文
上訴駁回。
    事  實
一、甲○○因無固定之工作收入，經常在臺北市龍山寺前廣場一
    帶遊盪，於民國87年間，為圖每月約新臺幣（下同）1萬5千
    元之報酬，及未約定金額之「紅利」給付，竟與自稱「鍾先
    生」、「劉小姐」、「鄭小姐」等真實姓名、年籍均不詳之
    成年人，共同基於意圖為自己不法所有之犯意聯絡，由甲○
    ○具名先後於87年11月25日、88年6月25日，申請設立德妙
    有限公司（設臺北市○○區○○路4段512號之1,4樓之1，於
    94年5月19日廢止，下稱德妙公司）及德釋興業有限公司（
    設同德妙公司上址，下稱德釋公司），並均擔任負責人，繼
    而自89年7月1日起至同年10月底止，由甲○○以德妙公司負
    責人身分，單獨或偕同「劉小姐」等人至太祥有限公司（設
    臺中縣神岡鄉○○路163號，下稱太祥公司）等處，先行少
    量樣品之採購，並交付德妙公司或德釋公司短期支票給付貨
    款，支票屆期均兌現，以求建立信用，嗣向其他廠商購貨時
    ，要該等廠商向太祥公司等求證信用，使太祥公司及如附表
    一所示之旺昇工業有限公司（下稱旺昇公司）等公司及商號
    均誤信其有交易付款之意，而陷於錯誤，致接受甲○○之訂
    單，並依其指示將雜誌桌、自行車輪圈等貨物送至如附表一
    所示之臺中貨櫃場等處；甲○○等藉此詐欺所得，恃為生活
    之資。嗣因貨款支票退票，旺昇公司業務經理陳勝田等人分
    別前往德妙公司上址查詢，發現已人去樓空，現場則有數十
    名廠商聚集求償，始知受騙。
二、案經旺昇公司、金鉦昇工業有限公司（下稱金鉦昇公司）共
    同委由陳勝田，永仕豪企業股份有限公司（下稱永仕豪公司
    ）委由李國詳，龍聲實業有限公司（下稱龍聲公司）委由林
    文山、王國傑律師，新菱精密工業股份有限公司（下稱新菱
    公司）委由何家文、王國傑律師，鄭裕沂（即高升企業社）
    、太祥公司、金錪家具有限公司（下稱金錪公司）、伸美企
    業股份有限公司（下稱伸美公司）、林聰賢（即福興工業社
    ）共同委由王國傑律師，鋒明興業股份有限公司（下稱鋒明
    公司）委由蔡文嘉，及林德松（即德泰工業社）委由林良哲
    訴請臺灣臺北地方法院檢察署檢察官偵查起訴。
    理  由
一、證據能力部分：
(一)按被告以外之人於審判外之言詞或書面陳述，除法律有規定
    者外，不得作為證據。又被告以外之人於審判外之陳述，雖
    不符前4條之規定，而經當事人於審判程序同意作為證據，
    法院審酌該言詞陳述或書面陳述作成時之情況，認為適當者
    ，亦得為證據，當事人、代理人或辯護人於法院調查證據時
    ，知有第159條第1項不得為證據之情形，而未於言詞辯論終
    結前聲明異議者，視為有前項之同意，刑事訴訟法第159條
    第1項、第159條之5分別定有明文。查：本件所引用被害人
    公司、商號之負責人、經理等於警詢、檢察事務官詢問時所
    為之陳述（詳見附表一），固為被告以外之人於審判外之陳
    述，屬傳聞證據，惟前開審判外之陳述業據被告甲○○於原
    審準備程序中、檢察官於本院審理時均未爭執其證據能力，
    迄本院言詞辯論終結前，亦未表示異議，而本院審酌上開陳
    述作成時之情況，核均無違法取證及證明力明顯過低之瑕疵
    ，亦認為以之作為證據為適當，揆諸上開規定，本院認為該
    等陳述具有證據能力。
(二)本件認定事實所引用之本件卷內其他文書證據，並無證據證
    明係公務員違背法定程序所取得，且卷內之文書證據，亦無
    刑事訴訟法第159條之4之顯有不可信之情況與不得作為證據
    之情形，應認為有證據能力。
二、被告甲○○經合法傳喚，無正當理由未到庭辯解，惟其於原
    審及本院準備程序中均坦承有於前揭時間擔任德妙公司、德
    釋公司的負責人，且該兩家公司確有訂購如附表一之貨品等
    情，然矢口否認有何詐欺犯行，並辯稱：伊當時沒有工作，
    在龍山寺附近閒晃時，自稱「鍾先生」之人邀伊去當公司負
    責人，伊不用出資，並答應會給伊車馬費及紅利，伊有去德
    妙公司上班，但只有領取每月1萬5千元的車馬費，伊並依「
    鍾先生」的指示去太祥、金錪等公司看貨，伊並不知德妙公
    司、德釋公司係在詐取財物，伊也是遭人利用云云。惟查：
(一)被告於偵查中已經供承伊曾去太祥公司跟金錪公司看貨，並
    與年籍不詳的「劉小姐」去太祥公司驗貨一次，伊有幫「鍾
    先生」買了許多貨，並曾向被害公司負責人說貨要送到菲律
    賓，並且確有在被害公司、商號所提出的訂購單上簽名等情
    （見94年度偵緝字第731號卷第89頁、144頁）。又被告於87
    年11月25日、88年6月25日，先後申請設立德妙公司及德釋
    公司，並均自任負責人，復有臺北市政府函送之公司登記案
    卷影本在卷可稽（見94年度偵緝字第718號卷第132頁至第
    207頁）。另被告向附表一所示之公司、商號訂貨，而且德
    妙公司、德釋公司於89年10月間，貨款支票即已退票，且被
    害廠商前往德妙公司上址查詢，已經人去樓空等情，復有詳
    如附表一所示之證人的證述及文書證據可證，就此被告亦不
    否認，應可認定。
(二)被告雖辯稱伊係遭他人利用，伊只有領取車馬費，並不知德
    妙公司、德釋公司係在詐取財物云云，然據證人即旺昇公司
    、金鉦昇公司業務經理陳勝田於檢察事務官詢問時證稱：「
    ……當時我去台北八德路德妙公司，是一位劉小姐接待的，
    她介紹被告給我，說被告是德妙公司的董事長，我還跟被告
    喝茶聊天，被告表現就是老闆的樣子，跟我談有關生意上的
    事情，還跟我講有關自行車零件曾經與他人交易的事情，談
    了約2、30分鐘才離開」等語（見94年度偵緝字第718號卷第
    116頁至第117頁）；證人即新菱公司的業務經理何家文於檢
    察事務官詢問時證稱：「被告於89年8月間電話向我詢價，
    經過討價還價，他就以傳真方式向我們公司下單，訂購金額
    約40幾萬的壓克力油、醋、胡椒鹽罐，依約出貨，被告有給
    我們遠期支票支付貨款，詳細另查報。退票前就得知被告已
    落跑，打電話沒人接聽，但沒到德妙公司察看」等語（見94
    年度偵緝字第731號卷第32頁）；證人即太祥公司負責人吳
    合義於檢察事務官詢問時證稱：「被告甲○○於89年8、9
    月間，到太祥公司樣購，並當場訂木製燈桌1批，事後再以
    傳真方式訂購雜誌桌、穿衣鏡等物2批，總共290萬元……」
    ；「被告於89年8、9月間下單後，我於同年9月底，有去臺
    北市○○路德妙公司拜訪，當時甲○○是以德妙公司老闆自
    居，是總指揮的樣子，他是坐在董事長的位子，並出面與我
    談何時交貨之訂單細節，並向我表示，要趕快出貨，不能延
    遲」等語（見94年度偵緝字第731號卷第87頁至第90頁）；
    證人即金錪公司負責人林坵樵於檢察事務官詢問時則證稱：
    「被告甲○○於88年6、7月間，一人到台中北屯區金錪公司
    來向告訴人試訂牆角架、立鏡等貨，約5、60萬元，之後帶
    德妙公司的會計和外語翻譯人員兩名，到金錪公司驗貨，之
    後開德妙公司的票給付貨款，屆期有兌現，所以事後才接受
    他郵寄方式訂貨。被告89年間郵寄訂貨前，一個人親自到金
    錪公司來樣購，事後再郵寄採購單訂貨，之後89年9月30日
    、89年10月20日出貨前，被告也自己一人來驗貨，當時被告
    腳穿拖鞋，向我表示他有糖尿病，被告到告訴人處時，帶很
    大的檔案夾，內有大概三佰多家廠商目錄資料……」；「被
    告第一次跟我見面，就告訴我，他們在馬尼拉有個賣場，由
    他兒子經營，由他在台灣採購，訂的貨就是要運到那個賣場
    賣。還告訴我，德妙公司本來就在菲律賓，臺灣本來沒有，
    後來德妙公司到臺灣來之後，菲律賓的就變成德釋公司」等
    語（見94年度偵緝字第731號卷第88頁至第90頁），足見被
    告除擔任德妙公司、德釋公司的負責人外，更親自向被害人
    公司等訂貨、驗貨，且與被害人商談何時交貨等細節，並向
    被害人公司等誆稱伊有兒子在馬尼拉經營賣場云云，被告並
    坦承在如附表一所示之訂貨單上簽名，是被告確有參與對被
    害人公司施以詐術，甚為灼然。再者，依被告於偵查中自承
    伊為國小畢業、國中一年級肄業（見94年度偵緝字第72 8號
    卷第31頁），及其於原審中供述：伊當時沒有工作，在龍山
    寺閒晃遇見一位鍾先生，要伊去當負責人，會給予車馬費及
    紅利，且無須出資。而鍾先生都是到龍山寺找伊，除了去龍
    山寺，沒辦法找到伊，若伊不在，他會交代一樣在那邊閒晃
    的人，伊亦無法主動與鍾先生聯絡等語（見原審卷第91頁反
    面），則被告明知其無經營公司之專長及資力，衡情一般人
    若有合法經營公司之意，大可自行擔任公司負責人或尋找專
    業經理人為其經營公司，何有可能任意邀請素昧平生，且無
    專長又因失業而於路上閒晃之被告擔任公司負責人？被告就
    此又豈有未起疑之理，可見被告辯稱伊並不知德妙公司、德
    釋公司係在詐取財物云云，不足採信。
(三)綜上所述，被告前揭所辯，無非事後卸責之詞，委無足採。
    本案事證明確，被告犯行足堪認定，應予依法論科。
三、被告行為後，於94年2月2日修正公布之刑法部分條文，業於
    95年7月1日施行。而行為後法律有變更者，適用行為時之法
    律，但行為後之法律有利於行為人者，適用最有利於行為人
    之法律，修正後刑法第2條第1項定有明文，此條規定乃與刑
    法第1條罪刑法定主義契合，而貫徹法律禁止溯及既往原則
    ，係規範行為後法律變更所生新舊法律比較適用之準據法，
    是刑法第2條本身雖經修正，但刑法第2條既屬適用法律之準
    據法，本身尚無比較新舊法之問題，應一律適用裁判時之現
    行刑法第2條規定以決定適用之刑罰法律，先予辨明。又以
    本次刑法修正之比較新舊法，應就罪刑有關之共犯、未遂犯
    、想像競合犯、牽連犯、連續犯、結合犯，以及累犯加重、
    自首減輕暨其他法定加減原因（如身分加減）與加減例等一
    切情形，綜其全部罪刑之結果而為比較，有最高法院95年度
    第8次刑庭會議決議可資參照。與本案相關之修正如下：
(一)95 年7月1日修正施行之刑法，已刪除第340條常業詐欺罪之
    規定，而當時常業詐欺罪，其法定本刑為1年以上7年以下有
    期徒刑，得併科5萬元以下罰金，刑法修正後，因常業犯已
    經刪除，應將所犯多次詐欺罪分論併罰，合併計算其法定最
    高本刑必較原常業犯之法定刑為重，依刑法第2條第1項之規
    定比較結果，應適用較輕之修正前刑法第340條而論以常業
    詐欺罪。
(二)刑法第340條有罰金刑，依修正後刑法施行法第1條之1，雖
    改以新臺幣為罰金之單位並提高3倍（因常業詐欺罪於88年
    曾經修正，罰金修正為銀元5萬元），惟因修正前之罰金單
    位為銀元，與新臺幣之折算比例為3比1，就罰金之最高額而
    言，實與修正前罰金之最高額相同，惟罰金之最低額部分，
    因刑法第33條第3款業經修正，修正前依罰金罰鍰提高標準
    條例第1條前段規定提高10倍，則罰金最低額由銀元10元即
    新臺幣30元以上，提高為新臺幣1千元以上，並以百元為單
    位，因而以修正前之法律有利。
(三)新修正刑法第28條雖將舊法之「實施」修正為「實行」。其
    中「實施」一語，涵蓋陰謀、預備、著手及實行之概念在內
    ，其範圍較廣；而「實行」則著重於直接從事構成犯罪事實
    之行為，其範圍較狹；二者之意義及範圍已有不同，是新修
    正刑法第28條共同正犯之範圍，已修正限縮於共同實行犯罪
    行為者始成立共同正犯，排除陰謀犯、預備犯共同正犯，新
    舊法就共同正犯之範圍，既因此而有變動，自均屬行為後法
    律有變更，而非僅屬文字修正，應有新舊法比較適用之問題
    ( 最高法院96年度台上字第3773號判決意旨參照)。經比較
    修正前後之規定，雖以修正後之新法較有利於被告，然揆諸
    前揭說明，不得一部割裂適用不同之新舊刑法，是被告行為
    後刑法第28條之規定雖有變更且新法對其較為有利，惟因被
    告另適用舊法即行為時法之常業詐欺罪等規定對其最為有利
    （詳如上述），綜其全部之結果而為比較，不宜割裂，故對
    被告仍應適用舊法即行為時法之刑法第28條規定論以共同正
    犯。
四、按刑法修正前所規定之常業犯，並不以行為人無其他職業為
    要件，只要行為人有反覆從事某種行為，並以該項行為之所
    得供作日常生活給養所需，有此主觀之意思，暨客觀之事實
    表現即為已足；是刑法上規定之常業罪，係指反覆以同種類
    行為為目的之社會活動之職業性犯罪而言，只須行為人有賴
    某種犯罪為業之意思，而有事實之表現為已足，不以藉該犯
    罪為唯一生存者為必要，縱令尚有其他職業、收入，亦無礙
    成立常業犯（最高法院85年臺上字第510號判例意旨參照）
    。本案被告與自稱「鍾先生」、「劉小姐」、「鄭小姐」等
    真實姓名、年籍均不詳之成年人，共同詐騙如附表一所示被
    害人，規模甚大，為期甚長，且被告於原審審理時自承其經
    濟困窘，需賴「鍾先生」支付的「車馬費」以營生，是被告
    顯有賴以營生之主觀犯意，及反覆實施之客觀事實，按上所
    述，自屬常業犯。是核被告所為，係犯修正前刑法第340條
    之常業詐欺罪。被告與自稱「鍾先生」、「劉小姐」、「鄭
    小姐」等真實姓名、年籍均不詳之成年人間，有犯意聯絡及
    行為分擔，為共同正犯。原審適用刑法第2條第1項前段、第
    28條（應更正為修正前刑法第28條，詳如上述），修正前刑
    法第340條，刑法施行法第1條之1，審酌被告不思以己力正
    當營生，貪圖不法利益，與他人共組詐欺集團，受害之人數
    眾多，金額甚鉅，被告犯後僅供承部分事實，然否認犯行，
    亦無具體悔過表現等一切情狀，量處有期徒刑2年。又被告
    之犯罪時間雖係在96年4月24日之前，惟其之宣告刑逾1年6
    月，依中華民國96年罪犯減刑條例第3條第1項第16款（原審
    誤載為第15款），自不得予以減刑。經核認事用法均無違誤
    ，量刑亦屬妥適。被告上訴意旨猶執陳詞，否認犯罪，為無
    理由，應予駁回。
五、公訴意旨另認被告與自稱「鍾先生」、「劉小姐」、「鄭小
    姐」等真實姓名、年籍均不詳之成年人，共同向皇揚工業有
    限公司（下稱皇揚公司）詐取78萬7343元（如附表二所示）
    ，因認被告此部分所為亦涉犯詐欺之罪嫌等語。惟查，被告
    涉嫌詐欺皇揚公司之同一犯罪事實，前經皇揚公司提起自訴
    ，經原法院於90年11月2日以89年度自字第1020號判決諭知
    無罪，復經皇揚公司撤回上訴而確定在案，此有前揭判決（
    見94年度偵緝字第718號卷第43頁至第45頁）及本院被告前
    案紀錄表各1份在卷可佐。本件公訴人起訴被告此部分之同
    一詐欺犯行，自應為該判決效力所及，原應為免訴之諭知，
    惟此部分事實，公訴人認與被告本件犯行為實質上一罪關係
    ，爰不另為免訴之諭知，併此敘明。
六、被告甲○○經合法傳喚，無正當理由未到庭，爰不待其陳述
    ，逕行判決。
據上論斷，應依刑事訴訟法第368條、第371條，判決如主文。
本案經檢察官陳大偉到庭執行職務。
中    華    民    國    97    年    6     月    11    日
                    刑事第十五庭審判長法  官  吳昭瑩
                                      法  官  李釱任
                                      法  官  蘇隆惠
以上正本證明與原本無異。
如不服本判決，應於收受送達後十日內向本院提出上訴書狀，其
未敘述上訴之理由者並得於提起上訴後十日內向本院補提理由書
（均須按他造當事人之人數附繕本）。
                                      書記官  吳玉華
中    華    民    國    97    年    6     月    11    日
附錄論罪法條：
刪除前刑法第340條
以犯前條之罪為常業者，處1年以上、7年以下有期徒刑，得併科
5千元以下罰金。
附表一：
┌──┬─────────┬───┬───┬───┬──┬──┬──┬────┬──────┐
│編號│被  害  人        │訂貨時│出貨時│金額（│承辦│訂貨│交貨│供述證據│採購單、統一│
│    │                  │間    │間    │新臺幣│人  │地點│地點│        │發票、出貨單│
│    │                  │      │      │）    │    │    │    │        │、退票理由單│
│    │                  │      │      │      │    │    │    │        │等文書證據  │
├──┼─────────┼───┼───┼───┼──┼──┼──┼────┼──────┤
│ 1  │旺昇公司          │89年8 │89年10│60萬  │陳勝│電話│旺昇│陳勝田由│旺昇公司採購│
│    │彰化縣西胡鎮崙子腳│月30日│月2日 │1,650 │田  │傳真│公司│檢察事務│單、統一發票│
│    │路17-17號         │      │      │元    │    │    │    │官詢問筆│及出貨單（90│
│    │                  │      │      │      │    │    │    │錄（94偵│偵2198第17-1│
│    │                  │      │      │      │    │    │    │緝718第 │8頁）       │
│    │                  │      │      │      │    │    │    │94-95頁 │            │
│    │                  │      │      │      │    │    │    │、116-  │            │
│    │                  │      │      │      │    │    │    │117頁） │            │
│    │                  │      │      │      │    │    │    │        │            │
├──┼─────────┼───┼───┼───┼──┼──┼──┼────┼──────┤
│ 2  │金鉦昇公司        │89年8 │89年8 │21萬  │陳勝│電話│金鉦│同上    │金鉦昇公司採│
│    │彰化縣北斗鎮○○路│月1日 │月30日│4,200 │田  │傳真│昇公│        │購單、統一發│
│    │1段69號           │      │      │元 (  │    │    │司  │        │票、估價單、│
│    │                  │      │      │付清) │    │    │    │        │銷貨單等（90│
│    │                  │      │      │      │    │    │    │        │偵2197第6-13│
│    │                  │      │      │      │    │    │    │        │頁）        │
│    │                  ├───┼───┼───┤    │    │    │        │            │
│    │                  │89年8 │89年10│43萬  │    │    │    │        │            │
│    │                  │月28日│月2日 │6,968 │    │    │    │        │            │
│    │                  │      │      │元    │    │    │    │        │            │
├──┼─────────┼───┼───┼───┼──┼──┼──┼────┼──────┤
│ 3  │永仕豪公司        │89年9 │89年10│21萬元│李國│電話│桃園│黃庭輝由│1.永仕豪公司│
│    │台南縣西港鄉○○街│月18日│月19日│      │詳  │訂購│縣龜│檢察事務│訂購單、出貨│
│    │135號             │      │      │      │    │    │山鄉│官詢問筆│通知單、支票│
│    │                  │      │      │      │    │    │大崗│錄（94偵│、退票理由單│
│    │                  │      │      │      │    │    │村大│緝728第 │、存證信函等│
│    │                  │      │      │      │    │    │湖路│40-41頁 │（89發查840 │
│    │                  │      │      │      │    │    │-1號│）      │第5-10頁）  │
│    │                  │      │      │      │    │    │亨源│        │2.德妙公司退│
│    │                  │      │      │      │    │    │倉儲│        │票紀錄（89發│
│    │                  │      │      │      │    │    │    │        │查840第30-35│
│    │                  │      │      │      │    │    │    │        │頁）        │
├──┼─────────┼───┼───┼───┼──┼──┼──┼────┼──────┤
│ 4  │龍聲公司          │89年8 │89年10│67萬  │林文│不詳│臺中│林文山由│龍聲公司採購│
│    │彰化縣鹿港鎮溝墘里│月25日│月23日│1,580 │山  │    │貨櫃│檢察事務│單、統一發票│
│    │溝墘巷34號        │      │      │元    │    │    │場  │官詢問筆│（89偵22245 │
│    │                  │      │      │      │    │    │    │錄（89偵│第23-24頁） │
│    │                  │      │      │      │    │    │    │22245第2│、給龍聲公司│
│    │                  │      │      │      │    │    │    │-3頁）  │之領貨訂位資│
│    │                  │      │      │      │    │    │    │        │料（89偵2224│
│    │                  │      │      │      │    │    │    │        │5第37頁）、 │
│    │                  │      │      │      │    │    │    │        │台中貨櫃場貨│
│    │                  │      │      │      │    │    │    │        │櫃交替驗收單│
│    │                  │      │      │      │    │    │    │        │（89偵22245 │
│    │                  │      │      │      │    │    │    │        │第38頁）    │
│    │                  │      │      │      │    │    │    │        │            │
│    │                  │      │      │      │    │    │    │        │            │
├──┼─────────┼───┼───┼───┼──┼──┼──┼────┼──────┤
│ 5  │新菱公司          │89年8 │89年10│40餘萬│何家│電話│臺中│何家文由│新菱公司外銷│
│    │彰化市○○里○○路│月間  │月間  │元    │文  │詢價│貨櫃│檢察事務│貨物送貨單（│
│    │572號             │      │      │      │    │傳真│場  │官詢問筆│89偵22245第 │
│    │                  │      │      │      │    │訂購│    │錄（94偵│25頁）、載貨│
│    │                  │      │      │      │    │    │    │緝731第 │證券（89偵22│
│    │                  │      │      │      │    │    │    │32頁）  │245第39頁） │
│    │                  │      │      │      │    │    │    │        │            │
├──┼─────────┼───┼───┼───┼──┼──┼──┼────┼──────┤
│ 6  │高升實業社        │89年10│89年10│44萬  │不詳│電話│至勝│        │高升實業社出│
│    │（鄭浴沂）        │月5日 │月23日│1,000 │    │傳真│佳源│        │貨通知單（89│
│    │臺北縣新莊市○○路│      │      │元    │    │    │公司│        │偵22245第27 │
│    │203巷1號          │      │      │      │    │    │併櫃│        │頁）、統一發│
│    │                  │      │      │      │    │    │    │        │票（89偵字第│
│    │                  │      │      │      │    │    │    │        │22245號卷第 │
│    │                  │      │      │      │    │    │    │        │28頁）      │
├──┼─────────┼───┼───┼───┼──┼──┼──┼────┼──────┤
│ 7  │太祥公司          │89年8 │89年9 │45萬  │吳合│先樣│臺中│吳合義由│吳合義提出之│
│    │台中縣神岡鄉○○路│、9月 │月8日 │4,125 │義  │購電│貨櫃│檢察事務│德妙公司董事│
│    │163號             │間    │      │元    │    │話傳│場  │官詢問筆│長甲○○名片│
│    │                  │      ├───┼───┤    │真  │    │錄（89偵│（94偵緝731 │
│    │                  │      │89年10│92萬  │    │    │    │22245第3│第95頁）、太│
│    │                  │      │月2日 │4,000 │    │    │    │頁反面、│祥公司統一發│
│    │                  │      │      │元    │    │    │    │94偵緝73│票（94偵緝73│
│    │                  │      ├───┼───┤    │    │    │1第87-88│1第96-98頁）│
│    │                  │      │89年10│68萬  │    │    │    │頁）    │            │
│    │                  │      │月23日│3,550 │    │    │    │        │            │
│    │                  │      │      │元    │    │    │    │        │            │
│    │                  │      │      │      │    │    │    │        │            │
├──┼─────────┼───┼───┼───┼──┼──┼──┼────┼──────┤
│ 8  │金錪公司          │89年9 │89年9 │155萬 │林坵│先樣│臺中│林坵樵由│金碘公司採購│
│    │臺中市○○路17巷11│月10日│月30日│元    │樵  │購郵│貨櫃│檢察事務│單（94偵緝73│
│    │弄5號             │      │      │      │    │寄採│場  │官詢問筆│1第100頁）  │
│    │                  ├───┼───┼───┤    │購單│    │錄（89偵│            │
│    │                  │89年9 │89年10│127萬 │    │    │    │22245第 │            │
│    │                  │月18日│月20日│5,000 │    │    │    │4-5頁、 │            │
│    │                  │      │      │元    │    │    │    │94偵緝  │            │
│    │                  │      │      │      │    │    │    │731第88 │            │
│    │                  │      │      │      │    │    │    │-89頁） │            │
│    │                  │      │      │      │    │    │    │        │            │
├──┼─────────┼───┼───┼───┼──┼──┼──┼────┼──────┤
│ 9  │伸美公司          │89年8 │89年9 │219萬 │劉根│電話│臺中│劉根旺由│伸美公司所開│
│    │彰化市○○路99巷89│、9月 │、10月│9,939 │旺  │傳真│貨櫃│檢察事務│立之統一發票│
│    │號                │間    │間    │元    │    │    │場  │官詢問筆│（94偵緝731 │
│    │                  │      │      │      │    │    │    │錄（89偵│第92-95頁） │
│    │                  │      │      │      │    │    │    │22245第4│            │
│    │                  │      │      │      │    │    │    │頁、94偵│            │
│    │                  │      │      │      │    │    │    │緝731第 │            │
│    │                  │      │      │      │    │    │    │86-87頁 │            │
│    │                  │      │      │      │    │    │    │）      │            │
├──┼─────────┼───┼───┼───┼──┼──┼──┼────┼──────┤
│ 10 │福興工業社        │89年10│89年10│30萬元│林聰│電話│臺中│林聰賢由│福興工業社採│
│    │（即林聰賢）      │月17日│月23日│      │賢  │傳真│貨櫃│檢察事務│購單（89偵22│
│    │新竹市○區○○路  │      │      │      │    │    │場  │官詢問筆│245第26頁） │
│    │139巷1號          │      │      │      │    │    │    │錄（94偵│            │
│    │                  │      │      │      │    │    │    │緝731號 │            │
│    │                  │      │      │      │    │    │    │第31頁、│            │
│    │                  │      │      │      │    │    │    │第143-14│            │
│    │                  │      │      │      │    │    │    │5頁）   │            │
├──┼─────────┼───┼───┼───┼──┼──┼──┼────┼──────┤
│ 11 │鋒明公司          │89年7 │89年8 │42萬  │蔡文│電話│臺中│蔡文嘉由│鋒明公司採購│
│    │彰化縣福興鄉○○路│月1日 │月25日│3,600 │嘉  │傳真│貨櫃│檢察事務│單3 張、支票│
│    │1段183號          │      │      │元    │    │    │場  │官詢問筆│及退票理由單│
│    │                  ├───┼───┼───┤    │    │    │錄（94偵│（94偵緝732 │
│    │                  │89年7 │89年9 │13萬元│    │    │    │緝732第 │第32-36頁） │
│    │                  │月1日 │月25日│      │    │    │    │27-29頁 │            │
│    │                  │      │      │      │    │    │    │）      │            │
│    │                  ├───┼───┼───┤    │    │    │        │            │
│    │                  │89年7 │89年9 │42萬  │    │    │    │        │            │
│    │                  │月1日 │月25日│3,600 │    │    │    │        │            │
│    │                  │      │      │元    │    │    │    │        │            │
├──┼─────────┼───┼───┼───┼──┼──┼──┼────┼──────┤
│ 12 │德泰企業社        │89年8 │89年10│34萬  │林德│電話│至勝│林德松由│德泰工業社採│
│    │（林德松）        │月15日│月20至│6,500 │松  │訂購│佳源│檢察事務│購單（94他76│
│    │新竹市○○路808巷8│      │23日  │元    │    │郵寄│公司│官詢問筆│48第4頁）、 │
│    │弄18號            │      │      │      │    │採購│併櫃│錄（95偵│德泰工業社統│
│    │                  │      │      │      │    │單  │    │587第17-│一發票、出貨│
│    │                  │      │      │      │    │    │    │19頁）  │單（94他7648│
│    │                  │      │      │      │    │    │    │        │48第3頁）   │
├──┼─────────┼───┼───┼───┼──┼──┼──┼────┼──────┤
│ 13 │協良興業股份有限公│89年7 │89年8 │40萬  │不詳│電話│臺北│        │協良興業公司│
│    │司                │月1日 │月25日│3,200 │    │傳真│縣林│        │採購單、送貨│
│    │台南縣柳營鄉旭山村│      │      │元    │    │    │口鄉│        │單、統一發票│
│    │山仔腳25之22號    ├───┼───┼───┤    │    │粉寮│        │（89偵22245 │
│    │                  │89年7 │89年9 │32萬  │    │    │路69│        │第29-34頁） │
│    │                  │月1日 │月25日│7,200 │    │    │-3號│        │            │
│    │                  │      │      │元    │    │    │併櫃│        │            │
│    │                  ├───┼───┼───┤    │    │    │        │            │
│    │                  │89年10│89年10│64萬元│    │    │    │        │            │
│    │                  │月17日│月30日│      │    │    │    │        │            │
│    │                  │      │      │      │    │    │    │        │            │
├──┼─────────┼───┼───┼───┼──┼──┼──┼────┼──────┤
│ 14 │勝佳源企業有限公司│89年9 │89年10│67萬  │黃米│電話│勝佳│黃米月調│勝佳源公司採│
│    │臺中縣豐原市○○路│月5日 │月23日│9,500 │月  │詢價│源公│查局詢問│購單、出貨通│
│    │884巷20弄6號      │      │      │元    │    │寄送│司  │筆錄（89│知單（89偵22│
│    │                  │      │      │      │    │採購│    │偵22245 │245第80-82頁│
│    │                  │      │      │      │    │單  │    │第73-74 │82頁）      │
│    │                  │      │      │      │    │    │    │頁）    │            │
├──┼─────────┼───┼───┼───┼──┼──┼──┼────┼──────┤
│ 15 │華郁精工股份有限公│89年7 │89年7 │24萬  │不詳│不詳│不詳│        │支票及退票理│
│    │司                │月1日 │月1日 │5,700 │    │    │    │        │由單（89偵22│
│    │                  │起至同│起至同│元    │    │    │    │        │245第35頁） │
│    │                  │年10月│年10月│      │    │    │    │        │            │
│    │                  │底之間│底之間│      │    │    │    │        │            │
├──┼─────────┼───┼───┼───┼──┼──┼──┼────┼──────┤
│ 16 │錦城工業有限公司  │89年9 │89年10│31萬  │張榮│電話│桃園│        │錦城工業公司│
│    │臺中縣烏日鄉○○路│月1日 │月12日│6.302 │福  │詢價│縣龜│        │採購單、出貨│
│    │67巷11號          │      │至16日│元    │    │郵寄│山鄉│        │通知單、出貨│
│    │                  │      │      │      │    │採購│大崗│        │單、統一發票│
│    │                  │      │      │      │    │單  │村大│        │（94偵緝718 │
│    │                  │      │      │      │    │    │湖路│        │第22-25頁） │
│    │                  │      │      │      │    │    │-1號│        │            │
│    │                  │      │      │      │    │    │亨源│        │            │
│    │                  │      │      │      │    │    │倉儲│        │            │
├──┼─────────┼───┼───┼───┼──┼──┼──┼────┼──────┤
│ 17 │彩豐公司實業股份有│89年7 │89年7 │37萬  │不詳│不詳│不詳│        │彩豐公司支票│
│    │限公司            │月1日 │月1日 │8,000 │    │    │    │        │及退票理由單│
│    │臺北縣林口鄉工二區│起至同│起至同│元    │    │    │    │        │（94偵緝718 │
│    │工七3 號          │年10月│年10月│      │    │    │    │        │第204 頁）  │
│    │                  │底之間│底之間│      │    │    │    │        │            │
└──┴─────────┴───┴───┴───┴──┴──┴──┴────┴──────┘
附表二：
┌──┬─────────┬───┬───┬───┬──┬──┬──┐
│ 1  │皇揚工業有限公司  │89年7 │89年9 │78萬  │張良│不詳│不詳│
│    │彰化縣埔心鄉油車村│月1月 │月25日│7,343 │城  │    │    │
│    │二抱路2段242號    │      │、同年│元    │    │    │    │
│    │                  │      │10月間│      │    │    │    │
└──┴─────────┴───┴───┴───┴──┴──┴──┘


司法院資訊處製作；財團法人民間司法改革基金會備份。
